臺灣臺中地方法院刑事判決　　　　　　　　　　　　九十二年度易字第二二六四號
　　公　訴　人　臺灣臺中地方法院檢察署檢察官
　　被　　　告　丁○○
右列被告因竊盜等案件，經檢察官提起公訴（九十二年度偵字第一五一四九號），及
同署檢察官移
院合議庭裁定由受命法官獨任行簡式審判程序，本院判決如左：
    主  文
丁○○共同連續意圖為自己不法之所有，以恐嚇使人將本人之物交付，處有期徒刑壹
年。扣案手電筒貳支、Ｔ型扳手貳支及六角扳手壹支，均沒收。
    事  實
一、丁○○與吳國雄（另經本院九十二年度易字第一五七四號判處有期徒刑二年十月
    ）共同基於意圖為自己不法所有之概括犯意聯絡，由吳國雄駕駛其所有車號２Ｆ
    ─６６７３號自用小客車，搭載丁○○前往竊取車輛，其等持吳國雄所有，客觀
    上足以對人之生命、身體、安全構成威脅，具有危險性之兇器即Ｔ型扳手或六角
    板手等工具，以吳國雄之手電筒照明，損壞附表所示車輛駕駛座旁之車門鎖、方
    向盤鎖頭，發動汽車引擎，共同竊取附表所示之車輛，足以生損害於附表編號一
    之車主及使用人（詳如附表所示，Ａ四─０二八三號自小客車毀損部分未據告訴
    ）。丁○○與吳國雄竊得如附表編號二己○○所使用之Ａ四─０二八三號自小客
    車後，嗣於九十三年三月二十日十時三十分許，由吳國雄接續撥打數通電話予己○○，要求己○○匯款至不知情之李均財所有郵局0000000000000
    0號帳戶內，如有不從，則恫嚇稱將車輛燒毀等，致使己○○心生畏懼，於同日
    至豐原郵局如數匯款新台幣（下同）一萬元至李均財前開帳戶，吳國雄再以提款
    卡領款，與丁○○朋分花用，共同以恐嚇使人將本人之物交付。嗣於九十二年三
    月二十一日十三時許，在臺中縣后里鄉○○路一二三號前，吳國雄與丁○○復輪
    流以公共電話向乙○○勒贖二萬元，恫嚇稱：不如數匯款，將燒毀車輛等語，共
    同以恐嚇使人將本人之物交付時，為警當場查獲，致該次恐嚇取財行為未能得逞
    ，並扣得吳國雄所有供其等竊盜車輛用之手電筒、Ｔ型扳手各二支及六角扳手一
    支。
二、案經乙○○訴由臺中縣警察局豐原分局報請臺灣臺中地方法院檢察署檢察官偵查
    起訴及同署檢察官移送併案審理。
    理  由
一、訊據被告對於右揭事實坦承不諱，核與共犯吳國雄、被害人乙○○於警詢及偵查
    中，被害人己○○於警詢時供述、指訴之情節相符，復有匯款單、汽車失竊受理
    報案暨尋獲證明單、贓物認領保管單附於偵查卷可憑，並有手電筒、Ｔ型扳手各
    二支及六角扳手一支扣案足資佐證，事證明確，被告犯行堪以認定。
二、按刑法第三百二十一條第一項第三款之攜帶兇器竊盜罪，係以行為人攜帶兇器為
    其加重條件，此所謂兇器，其種類並無限制，凡客觀上足以對人之生命、身體、
    安全構成威脅，具有危險性之兇器為已足，並不以攜帶之初有行兇之意圖為必要
    （最高法院七十九年台上字第五二五三號判例參照）。查被告與共犯吳國雄共同
    竊取上開車輛時，係由被告或吳國雄手持Ｔ型扳手或六角扳手，而Ｔ型扳手及六
    角扳手均係鐵製材質，質地堅硬，一端尖銳，可持之傷害人之身體、生命，而對
    人身安全構成威脅，堪認係刑法第三百二十一條第一項第三款所稱之兇器。核被
    告所為，係犯刑法第三百二十一條第一項第三款之攜帶兇器竊盜罪、第三百四十
    六條第一項之恐嚇取財既遂罪、同條第三項之恐嚇取財未遂罪、第三百五十四條
    第一項之毀損罪（毀損乙○○所使用之車輛部分）。被告與吳國雄就上開犯行，
    有犯意之聯絡及行為之分擔，為共同正犯。被告前後二次加重竊盜及先後恐嚇既
    遂、未遂犯行，時間緊接，犯罪構成要件相同，顯均係基於概括之犯意反覆為之
    ，為連續犯，均應依刑法第五十六條之規定論以一罪（其中恐嚇取財部分應論以
    恐嚇取財既遂罪），並加重其刑。所犯上開三罪間，有方法結果之牽連關係，為
    牽連犯，應依刑法第五十五條規定，從其中情節較重之恐嚇取財既遂罪處斷。被
    告竊取上開Ｒ九─三六五一號自小貨車、Ａ四─０二八三號自小客車部分，雖另
    經臺灣臺中地方法院檢察署以九十二年度偵字第一五一五三號移送併案審理，惟
    本院審理結果，認與已起訴被告竊取前開車輛部分，係同一事實，自應併予審理
    。爰審酌被告正值年富力壯之青年時期，不思勤奮工作，以賺取應得之報酬，竟
    以不勞而獲破壞車鎖之方式行竊，並恐嚇取財，其手段、情節、所竊取之財物價
    值不低，竊得之車輛已由被害人領回、惟被告未賠償被害人車鎖遭毀損部分之損
    失，及坦承所犯、態度良好等一切情狀，量處如主文所示之刑。按供犯罪所用之
    物或供犯罪預備之物，以屬於犯人者為限，得沒收之，刑法第三十八條第一項第
    二款、第三項定有明文。法條係規定「犯人」所有供犯罪所用之物，得宣告沒收
    ，並非規定屬「被告」所有之物，始得宣告沒收，而共同正犯於意思聯絡範圍內
    ，組成一共犯團體，團體中之任何成員均為「犯人」，供犯罪所用之物，只要屬
    於「犯人」所有，均得宣告沒收，不以必屬於本件被告所有者為限。本件扣案之
    手電筒二支、Ｔ型扳手二支及六角扳手一支，雖係共犯吳國雄所有，惟係供被告
    及共犯吳國雄共同竊車所用之物，業據吳國雄於本院九十二年度易字第一五七四
    號審理時供承在卷，有該案判決書一份在卷可憑，依前開說明，均應依刑法第三
    十八條第一項第二款之規定宣告沒收。至扣案如扣押物品清單（見偵字第六六七
    七號偵查卷第二九、三十頁）編號一至三、五、七、九所示之工具等，雖亦屬共
    犯吳國雄所有，然吳國雄於本院上開案件審理時否認係供本件犯罪所用，且查無
    積極證據足資認定係被告與吳國雄共犯本件犯罪時所用，或供犯罪預備之物，爰
    不併予宣告沒收；再扣案如扣押物品清單編號八所示之郵局提款卡（即0000
    0000000000號）一張，雖係被告與共犯吳國雄供本件犯罪所用之物，
    然非屬被告或吳國雄所有，而係案外人李均財所有，亦不併予宣告沒收，併予敘
    明。
三、臺灣臺中地方法院檢察署：(1)九十二年度偵字第一五一五三號移送併案審理意旨
    另以：被告夥同吳國雄於九十二年二月二十七日七時許，在苗栗縣苑裡鎮山柑
    里六七號前，竊取辛○○所有二Ｆ─三三四０號自小客車。九十二年二月二十
    八日一時許，在苗栗縣三義鄉○○路運動公園旁，竊取甲○○所有二Ｆ─七一六
    五號自小客車，因認被告此部分亦涉有竊盜等罪嫌，並與前開已起訴部分有連續
    犯之裁判上一罪關係云云；(2)九十二年度偵字第一五一五０號移送併案審理意旨
    以：被告基於意圖為自己不法所有之概括犯意，先於九十一年十一月九日十九時
    許，在台中縣沙鹿鎮○○路一九七之四號竊取丙○○所有之金飾二兩、Ｖ８攝影
    機一台、現金約五百元及丙○○之健保卡一張等財物，復於同年十二月二十日九
    時二十分許，攜帶兇器逾越牆垣進入揚萬壽住處行竊財物，因認被告此部分犯
    加重竊盜罪嫌，並與已起訴部分有連續犯之裁判上一罪關係云云。惟查，被告堅
    決否認有上開移送併案審理意旨所指竊盜等犯行，而被害人辛○○、甲○○於警
    詢時亦指稱：不知何人竊取伊等之車輛等語（見偵字第一０四八七號卷第二九至
    三一、三三至三六頁），共犯吳國雄則於警詢時供稱：伊自九十二年二月中旬起
    ，共犯下六件竊車勒贖案件，其中與被告犯下兩件（即竊取上開Ｒ九─三六五一
    號自小貨車、Ａ四─０二八三號自小客車部分）等語（見同上偵查卷第十八頁）
    ，此外，復查無其他證據證明被告涉犯竊取辛○○及甲○○上開車輛之犯行。其
    次，依偵查卷內丙○○於警詢所指述：伊所有上開財物係在台中縣豐原市○○街
    三九號住處被竊盜等語（見偵字第四四０號卷第七頁正反面），而被告於偵查中
    則供稱：伊係九十一年十二月七日或八日，在臺中市○○路拾到該健保卡，並未
    拾獲或取得其他財物等語（見同上偵查卷第八七頁），是公訴人指稱被告於上開
    時、地在被害人丙○○住處行竊，已屬難以證明。再關於被害人庚○○住處遭竊
    盜之部分，依被害人庚○○之指述：共有共犯三人，無從指認被告係共犯之一等
    語（見同上偵查卷第九、十頁），此外，別無其他證據證明該件竊盜係被告所為
    ，且此部分核與本案被告與共犯吳國雄竊取車輛恐嚇取財之犯罪時間、地點及手
    段均不同，亦難認係基於概括犯意而為。綜上所述，上開移送併案審理部分，核
    與本案難認有連續犯之裁判上一罪關係，本院無法併予審理，均應檢還檢察官自
    行偵辦，併予敘明。
據上論斷，應依刑事訴訟法第二百七十三條之一第一項、第二百九十九條第一項前段
，刑法第二十八條、第五十六條、第三百二十一條第一項第三款、第三百四十六條第
一項、第三百五十四條第一項、第五十五條、第三十八條第一項第二款，罰金罰鍰提
高標準條例第一條前段，判決如主文。
本案經檢察官戊○○到庭執行職務。
中      華      民      國    九十三    年      五      月    三十一    日
                              臺灣臺中地方法院刑事第十一庭
                                  法  官  黃  渙  文
右正本證明與原本無異。
如不服本判決，應於送達後十日內向本院提出上訴狀（須附繕本），上訴於台灣高等
法院台中分院。
                                  書記官
中      華      民      國    九十三    年      五      月    三十一    日
附錄論罪科刑法條
刑法第三百四十六條  (單純恐嚇罪)
意圖為自己或第三人不法之所有，以恐嚇使人將本人或第三人之物交付者，處六月以
上五年以下有期徒刑，得併科一千元以下罰金。
以前項方法得財產上不法之利益，或使第三人得之者，亦同。
前二項之未遂犯罰之。
附表：
┌──┬───────┬────┬────┬────┬────┬────┐
│編號│竊  盜  時  間│失竊車輛│車主名稱│恐嚇時間│得款金額│所犯法條│
│    ├───────┼────┼────┼────┤(新台幣)│        │
│    │竊  盜  地  點│廠    牌│被恐嚇人│勒贖金額├────┼────┤
│    ├───────┤        │        │(新台幣)│匯入帳戶│備註    │
│    │分  工  方  式│        │        │        │        │        │
├──┼───────┼────┼────┼────┼────┼────┤
│一  │92年3月18日   │R9－3651│東興傢俱│92年3月 │未匯款（│刑法第三│
│    │凌晨2時許     │        │有限公司│18日    │因尚未匯│百二十一│
│    │              │        │（使用人│        │入時，歹│條第一項│
│    │              │        │乙○○）│        │徒即被警│第三款、│
│    │              │        │        │        │方查緝到│第三百四│
│    │              │        │        │        │案）    │十六條第│
│    ├───────┼────┼────┼────┼────┤三項、第│
│    │臺中縣豐原市豐│福特六和│乙○○  │二萬元  │郵局帳號│一項（恐│
│    │中路73巷5號   │        │        │        │00000000│嚇取財未│
│    │              │        │        │        │286714號│遂罪）、│
│    │              │        │        │        │李均財帳│第三百五│
│    │              │        │        │        │戶      │十四條第│
│    ├───────┤        │        │        │        │一項    │
│    │丁○○下手行竊│        │        │        │        ├────┤
│    │，吳國雄把風，│        │        │        │        │無      │
│    │再輪流打電話勒│        │        │        │        │        │
│    │贖            │        │        │        │        │        │
├──┼───────┼────┼────┼────┼────┼────┤
│二  │92年3月19日凌 │A4－0283│高麗香（│92年3月 │一萬元  │刑法第三│
│    │晨1時30分許   │        │使用人：│20日10時│        │百二十一│
│    │              │        │己○○）│30分許  │        │條第一項│
│    │              │        │        │        │        │第三款、│
│    │              │        │        │        │        │第三百四│
│    │              │        │        │        │        │十六條第│
│    ├───────┼────┼────┼────┼────┤一項    │
│    │臺中縣豐原市圓│福特六和│己○○  │三萬元  │郵局帳號│        │
│    │環北路96號對面│        │        │        │00000000│        │
│    │              │        │        │        │286714號│        │
│    ├───────┤        │        ││李均財帳├────┤
│    │吳國雄下手行竊│        │        │        │戶      │無      │
│    │，丁○○把風，│        │        │        │        │        │
│    │吳國雄打電話勒│        │        │        │        │        │
│    │贖            │        │        │        │        │        │
└──┴───────┴────┴────┴────┴────┴────┘
